【裁判字號】    90,易,925
【裁判日期】    901206
【裁判案由】    違反就業服務法
【裁判全文】
臺灣新竹地方法院刑事判決                            九十年度易字第九二五號
    公  訴  人  臺灣新竹地方法院檢察署檢察官
    被      告  甲○○
右列被告因違反就業服務法案件，經檢察官聲請簡易判決處刑（九十年度偵字第四○
五七號），本院改依通常訴訟程序審理，判決如左：
    主  文
甲○○無罪。
    理  由
一、公訴意旨略以：被告乙○○（另行審結）係設在新竹市○○路八十九號二樓禮宮
    （起訴書誤載為禮官）國際股份有限公司（下稱禮宮公司）之負責人，被告甲○
    ○係任職於該處之員工，二人均明知雇主不得聘僱或留用未經許可之外國人，竟
    共同於民國八十九年十月間起，僱用未經許可菲律賓籍之林美安（即ＭＡＲＹ
    ＡＮＮＥ  ＬＩＭ）、朱茜莉（即ＣＨＵ  ＣＥＣＩＬＥ  Ｇ）女工共二人，擔
    任該公司售貨及清潔工作。迄九十年一月十五日十二時許，在址為警查獲，認被
    告二人共同違反就業服務法第五十三條第一款規定，其聘僱人數為二人，核犯同
    法第五十八條第一項後段之罪嫌。
二、按犯罪事實應依證據認定之，無證據不得推定其犯罪事實，又無法證明被告犯罪
    者，應諭知無罪之判決，刑事訴訟法第一百五十四條、第三百零一條第一項分別
    定有明文。又認定不利於被告之事實，須依積極證據，苟積極證據不足為不利於
    被告事實之認定時，即應為被告有利之認定，更不必有何有力之證據，亦經最高
    法院著有判例（參見三十年上字第八一六號）。認定犯罪事實所憑之證據，無論
    其為直接或間接證據，其為訴訟上之證明，必須達於一般之人均可得確信之程序
    ，而無合理之懷疑存在時，始稱相當（最高法院八十一年度台上字第六九０號判
    決參照）。
三、公訴人係以被告甲○○之自白，菲律賓籍林美安（即ＭＡＲＹ  ＡＮＮＥ  ＬＩ
    Ｍ）於警訊中、朱茜莉（即ＣＨＵ  ＣＥＣＩＬＥ  Ｇ）於警、偵訊中之證詞為
    其論據。訊據被告甲○○堅詞否認犯行，辯稱：菲律賓籍林美安（即ＭＡＲＹ
    ＡＮＮＥ  ＬＩＭ）為伊女兒，朱茜莉（即ＣＨＵ  ＣＥＣＩＬＥ  Ｇ）具有中
    華民國國籍，二人均係禮宮公司負責人乙○○所聘僱者，與伊無涉等語。
四、經查：
  （一）菲律賓籍林美安（即ＭＡＲＹ  ＡＮＮＥ  ＬＩＭ）確係被告甲○○之女兒
        ，而林美安係受雇於禮宮公司工作等情，有林美安之中華民國外僑居留證載
        明父親林安禮，核與被告國民身分證上配偶林安禮相符，且登載之住居所相
        符，另有林美安名片、員工刷卡證、出勤輪值表等件附卷可稽，堪予認定。
        又，朱茜莉（即ＣＨＵ  ＣＥＣＩＬＥ  Ｇ）係持有中華民國護照，具有中
        華民國國籍，嗣經轉向菲律賓外交部領事局查證，其未曾持有菲律賓護照記
        錄等情，有中華民國外交部核發之朱茜莉護照、內政部警政署入出境管理局
        於九十年九月二十七日出具之（九十）境仁字第一○三五五九號函在卷可證
        ，應屬真實。
  （二）菲律賓籍林美安及中華民國籍之朱茜莉均由禮宮公司負責人乙○○所面試、
        聘僱，而被告甲○○僅擔任禮宮公司之營業、事務主管職務，並無人事任用
        權等情，均據乙○○於本院調查中供述綦詳（參本院卷九十年九月二十五日
        訊問筆錄），是認被告上開所辯，應非虛妄。另林美安、朱茜莉均在被告甲
        ○○管理下工作，致使該二人誤認為被告所聘僱，非無可能，況林美安為被
        告甲○○之女，充其量認被告甲○○介紹林美安前往禮宮公司任職，而朱茜
        莉具為中華民國籍，與就業服務法所規範之外國人身分有間，尚不得單憑證
        人林美安、朱茜莉之證述，而認被告甲○○有共同聘僱之犯行。此外，復查
        無其他積極證據足認被告甲○○確有公訴人所指之違反就業服務法犯行，揆
        諸前揭規定、說明，自應就被告甲○○部分諭知無罪之判決。
五、另被告乙○○、禮宮公司部分，俟被告乙○○到庭後另行審結。
據上論斷，應依刑事訴訟法第四百五十二條、第三百零一條第一項，判決如主文。
本案經檢察官吳金棟到庭執行職務。
中      華      民      國    九十      年     十二     月      六      日
                                    臺灣新竹地方法院刑事第一庭
                                        法  官    黃  美  文
右正本證明與原本無異。
如不服本判決，應於判決送達後十日內向本院提出上訴狀( 應附繕本 )，上訴於
臺灣高等法院。
                                        書記官    饒  興  蘭
中      華      民      國    九十      年     十二     月      六      日


司法院資訊處製作；財團法人民間司法改革基金會備份。
